臺灣高等法院臺南分院刑事判決
                                 　 111年度上易字第124號
上  訴  人
即  被  告  王祥任


選任辯護人  康皓智律師
上列被告因違反性騷擾防治法案件，不服臺灣臺南地方法院110
年度易字第777號中華民國110年12月30日第一審判決（起訴案號
：臺灣臺南地方檢察署109年度偵字第19480號），提起上訴，本
院判決如下：
    主  文
上訴駁回。
    事  實
一、甲○○與代號AC000-H109071女子（真實姓名年籍詳卷，下稱
    甲女）原不相識，2人於民國（下同）109年7月26日下午某
    時起，均參與臺南市安平區安北路與城平路口「浪人祭音樂
    活動」，因彼此有共同朋友而見面，其等與其他朋友，並在
    上開音樂活動地點，以野餐墊設置一處，聚集休息之空間(
    下稱野餐墊基地)。
二、詎甲○○因酒後失態，於109年7月26日晚上7時55分許，與甲
    女及其他友人在野餐墊基地旁，聆聽樂團表演時，竟意圖性
    騷擾，藉著現場歡快興奮之氣氛，先以右手環繞甲女右肩，
    與甲女一同跟隨音樂節奏甩頭，再趁甲女不及抗拒之際，以
    右手將甲女頭部轉向自己並親吻其左臉頰靠嘴角處，以此方
    式，對甲女為性騷擾，甲女突受驚嚇，並有不舒服之感受，
    旋即將甲○○推開，並出聲喝阻。嗣經甲女報警處理，始悉上
    情。
三、案經告訴人甲女訴由臺南市政府警察局第四分局報請臺灣臺
    南地方檢察署檢察官偵查起訴。
    理  由
壹、程序方面：　
　　本判決下列所引用被告以外之人於審判外之言詞及書面陳述
    ，業據檢察官及被告、辯護人於本院審理時均表示同意列為
    證據等語（見本院卷第98頁），本院審酌上開證據資料製作
    時之情況，並無違法不當或證明力明顯過低之瑕疵，認為以
    之作為證據應屬適當，依刑事訴訟法第159條之5第1項之規
    定，應認前揭證據資料有證據能力。至本判決所引用之非供
    述證據，亦查無非法或不當取證之情事，復為證明本件犯罪
    事實所必要之重要關係事項，並經本院依法進行調查，是依
    刑事訴訟法第158條之4規定之反面解釋，應認均有證據能力
    ，合先敘明。　
貳、認定犯罪事實所憑之證據及理由
一、訊據被告甲○○對於上開時、地，有與告訴人甲女互搭肩膀一
    起聽樂團表演等情，惟矢口否認有何性騷擾之犯行及犯意，
    辯稱：其與告訴人是於上開時地才認識的，告訴人是其朋友
    的朋友，其和告訴人在當天浪人祭活動的樂團，表演比較激
    烈時，有互搭肩膀，但沒強吻告訴人之臉頰云云。辯護及上
    訴意旨則略以：告訴人之指述，係以使被告受刑事訴追為目
    的，其陳述是否與事實相符，仍應調查其他證據以資審認。
    據告訴人於109年7月26日於臉書之發文：「如果沒有燈光打
    下來，其實很難看清楚...」，故告訴人自承當時所在位置
    ，視線不良，依當時天色昏暗，只有幾盞燈之情形下，不排
    除甲女有誤認之情形。且告訴人事後在社群媒體公開之發文
    ，有提到只差一點點碰到她，足見被告到底有無對告訴人肢
    體上之接觸，從其發文來看有疑義之處。另當時被告與女友
    形影不離，不可能對甲女有性騷擾之行為，且告訴人說被告
    把其從地上拉起，但被告女友在場，不可能對一個陌生女子
    做出從地上拉起這麼浪漫的舉動，明顯不符合常規。告訴人
    描述的事發過程被告都在女友視線範圍內，也知道女友在場
    ，假若真要性騷擾怎麼會選擇在女友會發現的地方做，一定
    會選擇離野餐墊越遠越好的地方，在場人山人海且女友在旁
    ，不可能做出強吻如此大動作且勢必會引來騷動的舉動。且
    王美瑜當日並無飲酒，長時間待在野餐墊，對於周邊位置一
    定比告訴人清楚，告訴人僅以此野餐墊置物或稍作休息且當
    天有飲酒，對野餐墊相對位置描述可信度低。證人侯品睿於
    原審審理時證稱當時甲女指向一群人，侯品睿於原審也證述
    他會講被告姓名是因為他只認識被告，以為告訴人問的就是
    被告，便回答出被告的名字，甲女所指方向並不只被告，誤
    認的機率非常高。且告訴人有提到拿毛巾打證人，但證人侯
    品睿表示完全沒有這件事，告訴人極有可能認錯人或是飲酒
    記錯。本件性騷擾申訴案件經性騷擾委員會裁決不成立，斟
    酌法之安定性，刑事判決不宜與行政處分有不同之結論，且
    依照法條要件，行政罰應該比較容易成立，倘若本件行政罰
    都不成立，刑事案件認定成立恐有矛盾之虞。本案甲女當日
    陳稱強吻她之人已經酒醉，請法院斟酌被告是否有性騷擾之
    犯意。
二、本件被告與甲女原不相識，是於109年7月26日下午某時起，
    2人均參與臺南市安平區安北路與城平路口「浪人祭音樂活
    動」，因彼此有共同朋友，而一起在野餐墊基地碰面，2人
    有打招呼、並有先行聊天，其2人並於109年7月26日晚上7、
    8時許，有先移動到野餐墊基地左前方，比較看得到舞台的
    地方，在該處一起聽音樂，並有互搭肩膀等情，業據被告於
    偵查中供述在卷（見偵卷第298頁），核與證人甲女此部分
    之證述相符（見原審卷第155-157頁），是此部分之事實，
    首堪信為真實。
三、被告雖否認有趁2人互相搭肩、聽音樂之際，趁機親吻告訴
    人之左臉頰、靠近嘴角處，然查：
（一）證人即告訴人甲女於原審具結證稱：原本伊坐在地板上，
      被告是走過來的，所以他是站立的，伊看被告聽音樂的時
      候也很沉浸在裡面，就也一起互動，被告就把伊從地板上
      拉起來，就搭肩甩頭，結果被告就突然在伊右肩膀的右手
      ，突然壓住伊的右臉頰往左邊推，被告就親伊的左臉頰，
      當被告親到伊的臉的時候，伊馬上推開被告，大喊你在幹
      嘛，還有用毛巾打被告，被告的反應是嬉鬧，當被告親伊
      時，侯品睿在伊前方，不是很確定正確位置，是躺著的，
      王美瑜在前面的雜物堆，還沒有回來，賴汶婷、韓宇軒在
      何處，伊不知道，也不在伊的視線範圍內，被告親完後，
      伊就去叫在地上的侯品睿，指著被告問說他是誰，侯品睿
      就告訴伊說被告的姓名，然後伊再問他是讀哪個學校的，
      侯品睿就說是中山大學，伊想要知道被告的姓名，是至少
      要知道是誰在弄伊，伊要確認身分，也希望對方道歉，伊
      當時被親的時候，當下的反應是驚嚇、火大，又驚又怕又
      火大等語（見原審卷第155-157頁），而被告於偵查中則
      供述：當晚是其友人「達賴」提議說有點累要回民宿，其
      與「達賴」及其女友是住同一民宿，就一起回去，當晚回
      去民宿拿行李後，就馬上搭火車回高雄等情（見偵卷第29
      8-299頁）。顯見本件事發後，被告並未續留現場，隨即
      返回民宿拿行李並搭車回高雄，告訴人則是立即回到野餐
      墊基地，詢問侯品睿有關被告之真實姓名及就讀學校，嗣
      等賴汶婷回來後，告訴人再請賴汶婷幫忙聯繫被告，及自
      行在臉書聯絡被告，欲要求被告向其當面道歉，遲至凌晨
      均未獲被告道歉，告訴人遂於翌日凌晨1時45分許報警處
      理等情，核與證人侯品睿、賴汶婷於原審具結證述在卷，
      並有告訴人於109年7月26日之臉書發文內容、告訴人與證
      人賴汶婷於109年7月26日至110年3月27日之臉書私訊對話
      紀錄（見偵卷第23-25、27-39、195-203頁）、告訴人與
      被告於109年7月26日至109年7月27日之臉書私訊對話紀錄
      （見偵卷第41-53頁）、告訴人於「非主流音樂板PTT nms
      music」文章內容截圖（見偵卷第53頁）、告訴人與證人
      侯品睿於109年7月27日之臉書私訊對話紀錄（見偵卷第57
      -67頁）、被告與證人賴汶婷於109年7月通訊軟體對話紀
      錄（見偵卷第183-193、227-247頁）、證人賴汶婷與「da
      laidalaidalai」之臉書私訊對話紀錄（見偵卷第205-209
      頁）等在卷可稽，且上開對話內容均經原審當庭勘驗在卷
      （見原審卷第44-84頁），是此部分亦堪信為真實。衡諸
      常情，若非被告確有對告訴人做出親吻臉頰之動作，使告
      訴人感覺到不舒服、受到侵犯，又驚又怕又火大，應不致
      於要如此大費周章的透過共同友人，希望聯繫上被告向其
      當面道歉，況告訴人與被告當日是第一次見面，2人間並
      無任何仇怨糾紛，告訴人並無虛構捏造事實以構陷被告之
      動機及理由。故參酌證人侯品睿、賴汶婷於原審所證述之
      案發後經過、及其等間於社交通訊軟體上對話紀錄內容等
      間接之情況證據，自得補強佐證告訴人之指述，並非空穴
      來風，應屬實在。
（二）再查：被告於偵查中供稱：是在當天傍晚才遇到告訴人，
      當時天色還沒很暗，我推測大約是6點多，是第一次遇到
      她，不確定她是誰，因為在場都是朋友的朋友，我想說會
      來這邊應該都是有共同朋友的人，我看到她之後有點頭致
      意，告訴人來到野餐墊基地好像是放東西或是拿東西，該
      活動是樂團表演，所以告訴人有過來與我碰肩膀，就是打
      招呼，就是聽音樂到情緒比較激亢時會有的互動，起初我
      沒有給她太多的回應，我想說只是單純的打招呼，而且我
      女友也在該處，後來想說對方都有主動打招呼，我就回應
      她，與她聊天，之後我們移動至野餐墊基地左前方比較看
      得到舞台的角度，在該處聽音樂隨著節拍擺動身體，但當
      時表演的樂團不是我很感興趣的團，所以不超過五分鐘後
      ，我和告訴人就回到野餐墊基地，兩處距離也沒有很遠。
      ...當天晚上7、8點我有搭她的肩膀，她也有搭我的肩膀
      ，告訴人一開始有給我碰撞，她是比較熱情的樂迷，後來
      單純聽音樂時，她搭我肩膀我也搭她的肩膀...當天是晚
      上，但舞台燈光算是明亮，看得清楚等語（見偵卷第298-
      299頁）。故被告自承在案發當天傍晚，天色尚未很暗時
      ，其已與告訴人在野餐墊基地遇到見面、並有先打招呼、
      聊天等情，嗣後2人才一起移動到野餐墊基地左前方比較
      看得到舞台的地方，在該處聽音樂隨著節拍擺動身體、及
      有互相搭肩膀，且當時舞台燈光算是明亮，看得清楚等情
      ，故告訴人指稱當時是在兩人一起聽音樂、搭肩膀之過程
      中，被告突然將其臉轉向親吻其左臉頰等情，依當時現場
      之情狀，確極有可能發生。且被告與告訴人當天既已有先
      互動、聊天、交流之過程，要非全然之陌生人、或僅有短
      暫目視接觸之狀態，況當時舞台燈光算是明亮，看得清楚
      ，告訴人又受到驚嚇，記憶應屬深刻，並無誤認之可能。
      且依告訴人於109年7月26日於臉書之發文：「如果沒有燈
      光打下來，其實很難看清楚...」，細解其意應是指當天
      幸好有燈光打下來，所以沒有很難看清楚，核與被告所述
      ，亦屬相符，故辯護意旨指稱事發當時天色昏暗，只有幾
      盞燈之情形下，不排除甲女有誤認之情形云云，並無可採
      。
（三）再查：證人王美瑜於原審時具結證稱：109年7月26日其有
      跟被告一起去參加浪人祭音樂會，當天在浪人祭有無遇到
      告訴人其沒有印象，其在浪人祭跟被告有分開，因為會有
      不同的表演，因為有野餐墊，有兩個舞台，所以會一直分
      開又集合，所以不記得時間點，不記得是否有幻日的表演
      ，晚上其一直在野餐墊那邊，被告也在那邊，其沒有分秒
      不離的盯著被告看，但其與被告一直在一起，其在被告的
      身後，不是在身前，其在看表演，所以注意力是在舞台上
      看表演等語（見原審卷第181-184頁）。然查：被告既已
      於偵查中自承其與告訴人有在野餐墊基地遇到、打招呼並
      聊天後，有移動至野餐墊基地左前方，比較看得到舞台的
      角度，在該處與告訴人一起聽音樂隨著節拍擺動身體，並
      有互搭肩膀，約5分鐘內始返回野餐墊基地等情，且並未
      提到其女友王美瑜有跟著一起移動過去聽音樂，而證人王
      美瑜於原審卻證稱其對於告訴人沒有印象等語，顯見被告
      與女友王美瑜當日確並非形影不離，有各自活動之情形，
      故被告確非無可能藉著酒意及現場音樂的氣氛，趁單獨與
      告訴人一起聽音樂並搭肩之際，進而做出逾矩之行為，且
      此與被告有無做把告訴人從地上拉起此一浪漫動作、以及
      證人王美瑜是否比告訴人更熟悉野餐墊之相對位置等情，
      均不相關，對於本院前揭認定亦不生影響。另本件被告或
      因受到現場酒精、音樂之催化始臨時起意，故未先行預謀
      選在離野餐墊越遠越好的地方為之，亦尚非與常情有違。
      故辯護意旨指被告於當日與女友形影不離，不可能對甲女
      有性騷擾之行為，且告訴人說被告把其從地上拉起，但被
      告女友在場，不可能對一個陌生女子做出從地上拉起這麼
      浪漫的舉動，明顯不符合常規。告訴人描述的事發過程被
      告都在女友視線範圍內，也知道女友在場，假若真要性騷
      擾怎麼會選擇在女友會發現的地方做，一定會選擇離野餐
      墊越遠越好的地方。且王美瑜當日並無飲酒，長時間待在
      野餐墊，對於周邊位置一定比告訴人清楚，告訴人對野餐
      墊相對位置描述可信度低等辯解，亦難認可採。
（四）又查，告訴人於原審時已具結證稱：我在（原審卷第45頁
      ）之發文時提到「啊不就剛好揍下去時間剛好幸好沒親到
      」等語，是「有親到，因為是在臉頰，接近嘴角，只是沒
      有親到嘴唇」等語（見原審卷第166-167頁），故被告辯
      稱以告訴人事後在社群媒體公開之發文，有提到只差一點
      點碰到她，足見被告到底有無對告訴人肢體上之接觸，從
      其發文來看有疑義之處云云，亦屬曲解告訴人發文之原意
      ，難以憑信。
（五）復查，告訴人固於原審具結證稱：一開始我覺得他可能是
      有喝酒喝到不知道在幹嘛了，但後來想想，覺得怎麼可能
      連自己在做這個行為都不知道，因為這已經是比較親密的
      行為了，事發之後回想，他當下有可能是因為喝酒喝醉了
      ，所以也不確定被告行為當時是否喝醉了等語（見原審卷
      第167-168頁）。故告訴人是證稱不確定被告當時是否喝
      醉，而非證稱被告確實已經酒醉。再參酌被告於偵訊時已
      供稱：我晚上本來就沒有太醉，一直就還好等語（見偵卷
      第300頁），是被告於偵查中亦否認其當晚有喝醉之情形
      ，故辯護意旨指告訴人當日陳稱強吻她之人已經酒醉，請
      法院斟酌被告是否有性騷擾之犯意云云，亦屬無稽。
（六）另辯護意旨指證人侯品睿於原審審理時證稱：當時告訴人
      指向一群人，侯品睿於原審也證述他會講被告姓名，是因
      為他只認識被告，以為告訴人問的就是被告，便回答出被
      告的名字，告訴人所指方向並不只被告，誤認的機率非常
      高。且告訴人有提到拿毛巾打證人侯品睿，但證人侯品睿
      表示完全沒有這件事，告訴人極有可能認錯人或是飲酒記
      錯云云。然查：被告與告訴人2人，在當天天色未暗時，
      即已在野餐墊基地見面，並先有打招呼、聊天等互動，始
      進而單獨往前移動至野餐墊基地左前方比較看得到舞台處
      ，一起聆聽樂團表演，並有互搭肩膀，時間約數分鐘，故
      已有一段密切互動、交流之過程，要非完全之陌生人，已
      如前述。且告訴人是因其與被告在移動之前，是先與證人
      侯品睿等共同朋友，一起在野餐墊基地飲酒互動，故告訴
      人確信當時躺在野餐墊基地之證人侯品睿，應會知悉被告
      之姓名，始於案發第一時間，返回野餐墊基地以詢問證人
      侯品睿被告之姓名及就讀學校，乃與常情相符，且縱現場
      除被告外，尚有許多其他人，然依告訴人所指之方向，即
      是希望證人侯品睿能指認出其唯一認識者即被告之身分，
      故其回答被告之姓名，自並無誤認，被告就此所為之辯解
      ，亦難認可信。
（七）末按法官依據法律獨立審判，不受任何干涉，此憲法第80
      條定有明文，故本院應僅依本案證據調查之結果，依據法
      律獨立為判斷，不因性騷擾委員會裁決之結果，而受任何
      干涉影響。況刑事案件之認定要件及調查證據等程序，既
      均與性騷擾委員會之裁決程序有所不同，自無所謂何者比
      較容易成立或有何矛盾之虞。是辯護意旨主張本件性騷擾
      申訴案件，業經性騷擾委員會裁決不成立，斟酌法之安定
      性，刑事判決不宜與行政處分有不同之結論，且依照法條
      要件行政罰應該比較容易成立，倘若本件行政罰都不成立
      ，刑事案件認定成立恐有矛盾之虞云云，亦屬容有誤會，
      併此敘明。
（八）綜上所述，本案事證明確，被告上開犯行洵堪認定，應依
      法論科。　　
四、論罪：
　　本件核被告意圖性騷擾，乘人不及抗拒，而為親吻之行為，
    係犯性騷擾防治法第25條第1項之性騷擾罪。　　
五、維持原審判決之理由：
（一）原審以本案事證明確，依法論罪科刑，並審酌被告利用參
      加「浪人祭」音樂活動，以右手環繞告訴人右肩，跟隨音
      樂節奏，甩頭互動時，竟不思自制，逞一己私慾，趁告訴
      人毫無防備、不及抗拒之際，以右手將告訴人甲女頭部轉
      向被告自己，強吻告訴人左臉頰及左嘴角處，對告訴人為
      親吻之性騷擾行為，任意侵犯他人身體自主權，造成告訴
      人感受驚嚇、不適及心理不安全感，對告訴人之身心健康
      與人格發展，有不良影響；亦缺乏對他人尊重觀念，破壞
      社會秩序，危害善良風俗，所為實屬可議；暨考量被告犯
      罪情節，及犯後飾詞隱瞞，始終否認犯行，無端耗費司法
      資源之犯後態度，拒絕向告訴人道歉，迄未能獲得告訴人
      原諒，並審酌被告於原審供述學歷為大學畢業，目前從事
      英文教師工作，每月收入約新台幣3萬元之經濟狀況等一
      切情狀，量處有期徒刑4月，並諭知如易科罰金之折算標
      準。經核原判決認事用法並無違誤，量刑亦屬妥適。
（二）被告上訴意旨仍執前詞，否認犯行，然其所辯均無可採，
      業經本院論駁如上，是上訴意旨指摘原判決不當，自無理
      由，應予駁回。
據上論斷，應依刑事訴訟法第368條，判決如主文。
本案經檢察官許友容提起公訴，檢察官王全成到庭執行職務。
中　　華　　民　　國　　111 　年　　6 　　月　　14　　日
                  刑事第四庭    審判長法  官  郭玫利    
                                      法  官  陳金虎
                                      法  官  林臻嫺
以上正本證明與原本無異。
不得上訴。
　　　　　　　　　　　　　　　　　　　書記官　劉素玲　　
中　　華　　民　　國　　111 　年　　6 　　月　　14　　日
附錄法條：
性騷擾防治法第25條
意圖性騷擾，乘人不及抗拒而為親吻、擁抱或觸摸其臀部、胸部
或其他身體隱私處之行為者，處2年以下有期徒刑、拘役或科或
併科新臺幣10萬元以下罰金。
前項之罪，須告訴乃論。